【裁判字號】    89,易,3673
【裁判日期】    890929
【裁判案由】    妨害名譽
【裁判全文】
臺灣高雄地方法院刑事判決                        八十九年度易字第三六七三號
    公  訴  人  臺灣高雄地方法院檢察署檢察官
    被      告  乙○○
右列被告因妨害名譽案件，經檢察官提起公訴（八十九年度偵字第一六六四八號），
本院判決如左：
    主  文
乙○○連續公然侮辱人，處拘役柒拾日，如易科罰金，以佰元折算壹日。
    事  實
一、乙○○與甲○○係鄰居，於民國八十九年六月十三日十二時三十分許，乙○○因
    其弟淩源德停車糾紛，而與甲○○發生爭執，心生不滿，基於公然侮辱之概括犯
    意，在高雄縣橋頭鄉○○村○○路文明巷五十二號前之公共場所，於公眾得共見
    共聞之情況，連續以台語「糟蹋你卵鳥」、「幹你娘雞巴」等穢語，公然辱罵甲
    ○○三次，致甲○○深覺尊嚴受辱。
二、案經甲○○訴請臺灣高雄地方法院檢察署檢察官偵查起訴。
    理  由
一、訊之被告乙○○對於其於右揭、時地以前開穢語辱罵告訴人甲○○等情固坦承不
    諱，惟矢口否認有何公然侮辱之犯行，辯稱：係告訴人先罵伊地方惡霸，伊才用
    台語罵告訴人，且僅係口頭禪云云。經查，右揭事實業據告訴人於警偵訊及本院
    審理中，指訴綦詳，並有錄音帶一捲附卷可稽，又被告與告訴人因停車問題發生
    爭執，被告先後以台語「糟蹋你卵鳥」、「幹你娘雞巴」等穢語，公然辱罵甲○
    ○三次等情，亦經本院當庭播放錄音帶勘驗屬實，被告在公共場所，於公眾得共
    見共聞之情況下，以前開穢語辱罵身為女性之告訴人，顯非口頭禪，且連續辱罵
    三次，其有公然侮辱之故意甚明，被告前開辯解，顯係事後卸責之詞，不足採信
    。本件事證明確，被告犯行可堪認定。
二、核被告所為係犯刑法第三百零九條第一項之公然侮辱罪。被告先後三次犯行，時
    間緊接，所犯罪名相同，顯係出於概括之犯意為之，為連續犯，爰依刑法第五十
    六條之規定以一罪論，並加重其刑。爰審酌被告僅因停車問題，多次辱罵告訴人
    ，事後亦未認錯悔悟，犯後態度不佳等一切情狀，爰量處如主文所示之刑，並諭
    知易科罰金折算標準。
據上論斷，應依刑事訴訟法第二百九十九條第一項前段、刑法第三百零九條第一項、
第五十六條、第四十一條、罰金罰鍰提高標準條例第一條前段、第二條，判決如主文
。
本案經檢察官呂建昌到庭執行職務。
中      華      民      國    八十九    年      九      月    二十九    日
                                  臺灣高雄地方法院刑事第三庭
                                      法  官   涂  裕  洪
右正本證明與原本無異。
如不服本判決，應於判決送達後十日內，向本院提出上訴狀。
                                      書記官   許  麗  珠
中      華      民      國    八十九    年      十      月      四     日
附錄本件論罪科刑法條：
刑法第三百零九條第一項：
公然侮辱人者，處拘役或三百元以下罰金。


司法院資訊處製作；財團法人民間司法改革基金會備份。
